# 委托贷款业务母子公司的处理

提问人：wx_5acf1ca80787 时间：2022-10-27 18:43:18
@chenyiwei陈版主您好！
某上市公司进行资金归集，采用的方式是委托贷款，即母子公司与银行签订了相关协议，实现资金的上划下拨。会计处理为放贷出去的会计主体记账为计入债权投资，利息收入计入了投资收益，贷款借入方记账科目为短期借款，利息费用列支为财务费用。预审进场后我们发现，有的子公司账面只有债券投资科目，却同时有投资收益和财务费用，经了解子公司在划出时计入债券投资，划入时冲减债券投资，没有计入短期借款。因为是与银行签订的协议，所以每笔放贷出去的款项其实都会有特定的回收期限，也就是说本期收回的划入款项属于这家子公司的另一笔借入款，所以有了对应的利息支出。而企业的操作使得我们看起来出现了错配。
请问陈版主：
1 、是否应该让企业按照每笔款项的约定正常做资产（债权投资）负债（短期借款），不净额列报。
2 、现金流量表是否可以列报为投资支付的现金、收回投资收到的现金、取得借款收到的现金、偿还债务支付的现金，取得投資收益收到的现金、分配股利利息支付的现金？
2 、集团虽采用委托贷款方式进行资金归集，但银行不收取任何费用，仅提供平台服务，相关的利息发票还是集团内A公司开给B公司，这样是否有什么问题？
3 、项目组向银行核实，该类业务可以在年报时填列在银行函证的 4 、 5 处，可是企业信用报告不会有这些记录。我不理解为什么企业信用报告不做列示，因为查询过央行《关于将委托贷款信息全面纳入金融信用信息基础数据库的通知》是有过要求的。

回答人：chenyiwei
1 、是。应按照每笔款项的约定正常做资产（债权投资）负债（短期借款），不净额列报。
2 、可以，分别按照每笔现金流的性质分别列报，除非满足《企业会计准则第 31 号——现金流量表》第五条规定的以净额列报现金流量的条件。
3 、银行提供平台服务，应以银行为中介进行利息、本金的结算，不应由拆出方直接向借入方开票。